臺灣雲林地方法院民事判決
109年度重訴字第62號
原      告  張振和  
訴訟代理人  林重仁律師
被      告  張江長  

            張朝勇  
            張朝杙  

            張金戉  
            張新榮  
            張朝深  
            張新德  
訴訟代理人  張柄章  
被      告  張金堂  
訴訟代理人  劉永郎  
被      告  許金全  
訴訟代理人  許進添  
            張玉春  
被      告  張水金  
訴訟代理人  張程凱  
被      告  張庭耀（即張寅承受訴訟人）


            張順福  
            林金福  
訴訟代理人  張春美  
被      告  楊娟芬  
            張勝凱  
            張勝豪  
            張雅萍  
            張秀華  
            許俊輝  

            許竣榮  
上二人共同
訴訟代理人  許瓊中  
被      告  張棋男  
            張又仁  
兼
訴訟代理人  張朝文  
上列當事人間請求分割共有物事件，本院於民國110年10月18日
言詞辯論終結，判決如下：
    主  文
一、原告與被告張江長、張朝文、張朝勇、張朝杙、張金戉、張
    朝深、張新德、張金堂、許金全、林金福、楊娟芬、張勝凱
    、張勝豪、張雅萍、張秀華、許俊輝、許竣榮、張又仁、張
    棋男共有坐落雲林縣○○鎮○○○段00000地號、面積1,338平方
    公尺土地；兩造共有坐落同地段536-4地號、面積2,368平方
    公尺土地；原告與被告張江長、張朝文、張朝勇、張朝杙、
    張新榮、張朝深、張金堂、許金全、張水金、張庭耀、張順
    福、林金福、許俊輝、許竣榮、張又仁、張棋男共有坐落同
    地段536-5地號、面積3,699平方公尺土地；原告與被告張金
    堂、許金全、林金福、許俊輝、許竣榮共有坐落同地段537
    地號、面積3,478.50平方公尺土地，應合併分割如雲林縣虎
    尾地政事務所複丈日期民國110年9月30日土地複丈成果圖（
    丙案）及分割方案圖說（丙案）即附圖所示：
　㈠編號A部分面積1,428.17平方公尺土地為私設巷道，分歸兩造
    共同取得，並按附表三所示之應有部分比例保持共有。
　㈡編號B部分面積4,879.19平方公尺土地分歸原告取得。
　㈢編號C1部分面積171.60平方公尺土地分歸被告林金福取得。
　㈣編號C2部分面積400.41平方公尺土地分歸被告張金堂取得。
　㈤編號C3部分面積572.02平方公尺土地分歸被告許金全取得。
　㈥編號C4部分面積572.02平方公尺土地分歸被告許俊輝取得。
　㈦編號C5部分面積572.02平方公尺土地分歸被告許竣榮取得。
　㈧編號D1部分面積739.47平方公尺土地分歸被告張江長取得。
　㈨編號D2部分面積111.80平方公尺土地分歸被告楊娟芬、張勝
    凱、張勝豪、張雅萍、張秀華共同取得，並按附表三所示之
    應有部分比例保持共有。
　㈩編號D3部分面積111.77平方公尺土地分歸被告張金戉取得。
　編號D4部分面積187.68平方公尺土地分歸被告張新德取得。
　編號D5部分面積187.34平方公尺土地分歸被告張新榮取得。
　編號D6部分面積228.79平方公尺土地分歸被告張朝深取得。
　編號D7部分面積152.54平方公尺土地分歸被告張又仁、張棋
    男共同取得，並按附表三所示之應有部分比例保持共有。　
　編號D8部分面積381.33平方公尺土地分歸被告張朝文、張朝
    勇、張朝杙共同取得，並按如附表三所示之應有部分比例保
    持共有。
　編號X部分面積62.45平方公尺土地分歸被告張水金取得。
　編號Y部分面積62.45平方公尺土地分歸被告張庭耀取得。
　編號Z部分面積62.45平方公尺土地分歸被告張順福取得。
二、原告與被告張江長、張朝文、張朝勇、張朝杙、張金戉、張
    朝深、張金堂、許金全、林金福、楊娟芬、張勝凱、張勝豪
    、張雅萍、張秀華、許俊輝、許竣榮、張又仁、張棋男共有
    坐落雲林縣○○鎮○○○段000地號、面積449平方公尺土地分歸
    原告取得。
三、訴訟費用由兩造依附表二所示之比例負擔。
    事實及理由
壹、程序方面：
一、按當事人死亡者，訴訟程序在有繼承人、遺產管理人或其他
    依法令應續行訴訟之人承受其訴訟以前當然停止；第168條
    至第172條及前條所定之承受訴訟人，於得為承受時，應即
    為承受之聲明；他造當事人，亦得聲明承受訴訟；聲明承受
    訴訟，應提出書狀於受訴法院，由法院送達於他造，民事訴
    訟法第168條、第175條、第176條分別定有明文。本件被告
    張寅於起訴後之民國109年10月23日死亡，由其子即被告張
    庭耀單獨繼承張寅所遺坐落雲林縣○○鎮○○○段00000○00000地
    號土地並辦畢分割繼承登記，由原告具狀聲明承受訴訟，經
    本院將聲明承受訴訟狀送達於他造，此有原告提出之民事聲
    明承受訴訟狀、土庫鎮馬公厝段536-4、536-5地號土地登記
    第一類謄本、被告張寅及張庭耀之戶籍謄本等在卷可憑（見
    本案卷一第279至281頁、第293至313頁、第351頁、第469頁
    ），核與上開規定相符，應予准許。
二、被告張江長、張朝文、張朝勇、張朝杙、張金戉、張新榮、
    張朝深、張新德、張金堂、張水金、張庭耀、張順福、楊娟
    芬、張勝凱、張勝豪、張雅萍、張秀華、許俊輝、許竣榮、
    張又仁、張棋男均未於最後言詞辯論期日到場，核無民事訴
    訟法第386條各款所列情形，爰依原告之聲請，由其一造辯
    論而為判決。
貳、實體方面：
一、原告主張：坐落雲林縣土庫鎮馬公厝段536、536-3、536-4
    、536-5、537地號等5筆土地（下分稱系爭536、536-3、536
    -4、536-5、537地號土地，合稱系爭5筆土地）為兩造所共
    有（兩造就系爭536-4地號土地均為共有人，兩造就其餘4筆
    土地並非均為共有人），應有部分之比例及其面積詳如附表
    一、二所示。其中系爭536-3、536-4、536-5、537地號等4
    筆土地（下合稱系爭536-3等4筆土地）皆為鄉村區乙種建築
    用地，且為共有人部分相同之相鄰數不動產，系爭536地號
    土地則為特定農業區甲種建築用地。兩造間就系爭5筆土地
    並無不分割之約定，亦無因法令或使用目的不能分割之情形
    ，惟因兩造對分割之方法有異議，致無法達成分割之協議，
    為簡化共有關係及提高土地利用價值，爰依民法第824條第1
    項、第6項規定，請求法院就系爭536-3等4筆土地裁判合併
    分割及就系爭536地號土地裁判分割。而分割方法就系爭536
    -3等4筆土地參酌各共有人之現有住宅占用現況、道路位置
    、主觀意願，及將現有巷道調整為6公尺寬之私設巷道，以
    確保分割後土地之對外通行並有利於日後建築規劃，另考量
    系爭536地號土地及其週圍為原告及其家人所居住、耕作，
    分歸原告單獨取得，故請求依雲林縣虎尾地政事務所（下稱
    虎尾地政）110年10月發給（複丈日期110年9月30日）之土
    地複丈成果圖（丙案）及其土地分割方案圖說（丙案）即附
    圖所示等語。並聲明：如主文第1、2項所示。
二、被告方面：
　㈠被告許金全、林金福等則以：同意合併分割，也同意原告主
    張之分割方案等語。
　㈡被告張金堂未於最後言詞辯論期日到場，惟曾到庭陳稱：同
    意合併分割，也同意原告主張之分割方案等語。
　㈢被告張朝文、許俊輝、許竣榮、張又仁、張朝勇、張朝杙、
    張新榮、張棋男等未於最後言詞辯論期日到場，惟曾到庭陳
    稱：同意原告主張之分割方案等語。
　㈣被告張新德未於最後言詞辯論期日到場，惟曾到庭陳稱：就
    原告所提分割方案草圖之編號D部分，希望分割線為南北分
    ，由東往西分別為被告張江長1塊、被告張金戉、楊娟芬、
    張勝凱、張勝豪、張雅萍、張秀華6個共有1塊、被告張水金
    、張寅、張順福3個共有1塊，被告張新德1塊、被告張新榮1
    塊、被告張朝深1塊、被告張棋男、張又仁2個共有1塊、被
    告張朝文、張朝勇、張朝杙3個共有1塊等語。
　㈤被告張金戉未於最後言詞辯論期日到庭，惟曾到庭陳稱：同
    意合併分割，也同意原告主張之分割方案，希望將我的部分
    分割出來分配在南邊等語。　
　㈥被告張水金、張庭耀、張順福（下稱被告張水金等3人）則具
    狀以：被告主張所持有之應有部分經裁判分割後應單獨分得
    土地所有權，且願分配於附圖丙案編號X、Y、Z之相鄰位置
    ，又本件涉及多筆土地合併分割，原告主張之分割方案所取
    得土地面積大且地形方正、兩側緊鄰道路，而其他被告等23
    人坐落位置，則須按其所持應有部分比例另闢對外聯絡通道
    ，相較之下，原告方案所取得之土地，其使用效率性、便利
    性與土地開發經濟上價值顯然優於其他共有人所分得土地之
    價值，依內政部不動產交易實價登錄查詢，越靠近道路忠孝
    街之位置，市場交易行情越高，反之越低，難認共有人受分
    配土地之位置價值皆一致，希望法院決定分割方案後，按分
    割共有物公平適當原則，各共有人原應有部分之價值及分割
    後取得土地之價值應經比較後，其等相互間應找補差額，改
    善其他共有人所分得土地位置差異狀況，以保障全體共有人
    利益等語。並聲明：原告之訴駁回。
　㈦被告張江長、張朝深、楊娟芬、張勝凱、張勝豪、張雅萍、
    張秀華等均未於言詞辯論期日到場，亦未提出任何書狀作何
    聲明或陳述。
三、本院之判斷：
　㈠按各共有人，除法令另有規定外，得隨時請求分割共有物，
    但因物之使用目的不能分割或契約訂有不分割之期限者，不
    在此限；共有物之分割，依共有人協議之方法行之；分割之
    方法不能協議決定，或於協議決定後因消滅時效完成經共有
    人拒絕履行者，法院得因任何共有人之請求，命以原物分配
    於各共有人；共有人部分相同之相鄰數不動產，各該不動產
    均具應有部分之共有人，經各不動產應有部分過半數共有人
    之同意，得適用前項規定，請求合併分割，但法院認合併分
    割為不適當者，仍分別分割之，民法第823條第1項、第824
    條第1項、第2項第1款前段、第6項分別定有明文。查原告主
    張系爭5筆土地為兩造所共有，應有部分之比例及其面積詳
    如附表一、二所示，系爭536-3等4筆土地皆為鄉村區乙種建
    築用地，且為共有人部分相同之相鄰數不動產，系爭536地
    號土地則為特定農業區甲種建築用地，兩造共有人間就系爭
    5筆土地並無不分割之約定，亦無因法令或使用目的不能分
    割之情形等情，已據其提出系爭5筆土地之共有人應有部分
    比例及面積附表、土地登記第一、三類謄本（地號全部）、
    地籍圖謄本等為憑（見本案卷一第17頁、第23至67頁、第81
    至125頁、第283至327頁、第401至445頁），復為被告到庭
    所不爭執，或被告已於相當時期受合法之通知，未於言詞辯
    論期日到場，亦未提出書狀爭執，足信為真實。又兩造於本
    件調解程序及言詞辯論期日，均無法全部到庭，顯然系爭5
    筆土地無法以協議之方式為分割。另系爭536-3等4筆土地既
    為共有人部分相同之相鄰數不動產，而同意合併分割之各共
    有人應有部分已超過半數，又無合併分割為不適當之情形，
    則原告以兩造不能協議分割，訴請將系爭536-3等4筆土地裁
    判合併分割及就系爭536地號土地為裁判分割，即無不合，
    應予准許。至於被告張水金等3人具狀聲明請求駁回原告之
    訴，則屬無據。
  ㈡按以原物為分配時，因共有人之利益或其他必要情形，得就
    共有物之一部分仍維持共有，民法第824條第4項定有明文。
    又定共有物分割之方法，固可由法院自由裁量，但仍應斟酌
    各共有人之意願、共有物之性質、價格、分割前之使用狀態
    、經濟效用、分得部分之利用價值及全體共有人之利益等有
    關情狀，定一適當公平之方法以為分割（最高法院96年度台
    上字第108號判決意旨參照）。　
  ㈢查系爭5筆土地相毗鄰，東側及東南側臨接忠孝街，東側路寬
    約4.6公尺（含兩側水溝）、東南側路寬約6.35公尺（含兩
    側水溝），系爭536地號土地及其北側系爭537地號土地上有
    原告所有之磚造瓦頂及鐵皮平房三合院（門牌號碼為忠孝街
    17號）及其圍牆，系爭536-5地號土地為農田，種植農作物
    玉米，系爭536-5地號土地南側有寬約4公尺之忠孝街25巷巷
    道，由東南側之忠孝街通往西側系爭536-3及536-4地號土地
    ，系爭536-4地號土地上由東往西分別坐落有磚造瓦頂平房
    數棟（門牌號碼分別為忠孝街25巷29號、27號、45號、47號
    ），系爭536-3、537地號土地上亦坐落磚造瓦頂平房及鐵皮
    建物數棟（門牌號碼為忠孝街25巷19號、21號、31號，19號
    及21號為三合院）、系爭536-3地號土地西側則為鐵皮倉庫
    等建物，而系爭5筆土地上並無申請建築執照或使用執照之
    建物等情，有系爭5筆地號土地地籍圖謄本、本院109年8月1
    4日勘驗現場筆錄、簡圖、國土測繪圖資服務雲之電子地圖
    、空照圖、現場照片、雲林縣政府109年8月7日府建管二字
    第1090543119號函及雲林縣土庫鎮公所109年8月12日土鎮建
    字第1090011454號函等在卷可參（見本案卷第175頁、第193
    至209頁、第213頁），且本件前案即本院109年度重訴字第2
    6號分割共有物事件，亦經承審法官會同兩造及虎尾地政人
    員勘驗現場，製有勘驗筆錄、現場建物坐落情形、現場照片
    等附於前案案卷（見該前案卷第227至229頁、第233頁），
    並經虎尾地政製有109年3月發給（複丈日期108年11月19日
    ）之土地複丈成果圖在卷（見前案卷第247至249頁、本案卷
    第217至219頁），經本院職權調閱在案，故系爭5筆地號土
    地之使用現況及臨路交通等事實，均堪以認定。
  ㈣本院審酌系爭536-3等4筆土地皆為鄉村區乙種建築用地、系
    爭536地號土地為特定農業區甲種建築用地，均屬都市計畫
    外之建築用地，系爭536地號土地雖因使用分區不同而不能
    與系爭536-3等4筆土地合併分割，惟系爭5筆土地相毗鄰，
    每平方公尺之公告現值相同，足認價值相當，仍得於本案同
    為裁判分割而合併考量分配土地之面積增減，又系爭5筆土
    地均為建築用地，以供興建房屋或建物為主要用途，而系爭
    536地號土地及其北則系爭537地號土地上之門牌號碼忠孝街
    17號三合院房屋與南側系爭536-5地號土地現由原告所占有
    使用，則系爭536地號土地及其上三合院房屋之周圍土地宜
    分配予原告，另考量日後便利通行及建築所需，原告建議將
    現有忠孝街25巷之巷道調整拓寬為6公尺，並通達至系爭536
    -3、536-4地號土地之最西側及於底部增設較寬之迴轉道，
    應屬可採，復以系爭536-3地號土地與北側系爭537地號土地
    上坐落之門牌號碼忠孝街25巷19號房屋為被告張金堂、許金
    全所使用、門牌號碼忠孝街25巷31號房屋則為被告許俊輝、
    許竣榮所使用，有其等戶籍謄本存卷可佐（見本案卷一第14
    5、147、167、169頁），且被告林金福、張金堂、許金全、
    許俊輝、許竣榮等人已提出其等希望獲分配該等位置並由依
    序由東往西之南北向分割，亦有其等簽名及蓋章之分割示意
    圖在卷可稽（見本案卷一第211頁），至於系爭536-4地號土
    地部分已據被告張水金等3人表明希望分配在最東側臨忠孝
    街25巷巷道處及依序由南往北、被告張金戉表示希望單獨分
    割出來、被告張新德之訴訟代理人當庭與到庭共有人商議後
    表示之意見、被告張朝文及張朝杙則表示同意與被告張朝深
    保持共有、被告張棋男及張又仁亦表示同意於分割後保持共
    有，另被告楊娟芬、張勝凱、張勝豪、張雅萍、張秀華等人
    為同一家人，且其等應有部分面積扣除道路負擔後所剩面積
    僅約20餘平方公尺，倘若再細分將形成畸零地，故宜保持共
    有等情，而原告參酌上開情形主張分割如附圖丙案所示，經
    本院將該丙案成果圖及其圖說送達各共有人，均未有共有人
    表示不同意之情形，足認該方案符合各共有人之意願，且依
    該丙案於分割後，各共有人分得之土地均能對外與道路相通
    聯，且各共有人分得之土地地形均方正、完整，分得之面積
    亦與應有部分面積相符，土地價值亦相當，使用及通行均無
    問題，得以發揮土地之最大使用利益及經濟效用，應可認符
    合全體共有人之利益，故本院審酌共有物之性質、共有人之
    意願、使用現狀、經濟效用及共有人之全體利益，認為以附
    圖所示丙案方法分割，尚屬公平妥適，爰判決分割如主文第
    1、2項所示。
　㈤至於被告張水金等3人雖抗辯就各共有人獲分配之土地因位置
    之不同而有價值差異，故主張應送鑑定價值增減之找補云云
    。惟系爭5筆土地位處土庫鎮忠孝街之尾端，距離土庫鎮之
    馬光市區已較偏遠，且原告受分配之附圖編號B土地，其東
    側所鄰忠孝街路寬（含兩側水溝）僅約4.6公尺、東南側所
    鄰忠孝街路寬（含兩側水溝）則約6.35公尺、南側所鄰私設
    巷道路寬為6公尺，而各共有人所鄰私設巷道亦均為路寬6公
    尺，被告張水金等3人受分配位置亦在私設巷道旁，被告張
    水金受分配之附圖編號X土地及被告張順福受分配之附圖編
    號Z土地甚且為兩面臨路，被告張水金等3人受分配之土地應
    無因位置不佳而價值較減少之情形。又原告認為尚無就此部
    分送請鑑價找補之必要，而被告張水金等3人僅於110年5月1
    7日言詞辯論期日，由被告張水金之訴訟代理人到庭1次，其
    他2位被告及其他言詞辯論期日，均未曾到庭，經本院以電
    話聯繫被告張水金之訴訟代理人是否願先負擔此部分鑑價費
    用，亦無法聯繫上，有本院電話紀錄在卷可參，且被告張金
    堂、張金戉、林金福、許金全等人到庭對於被告張水金等3
    人之主張，亦表示不需要再就此部分送請鑑價找補等語（見
    本案卷二第94頁），是以參酌系爭5筆土地坐落位置距離馬
    光市區已較偏遠、各共有人受分配之土地均可鄰接寬6公尺
    之道路、因受分配位置之不同而影響土地價值之因素應較微
    小，與各共有人到庭陳述之意見及鑑定費用負擔之意願等情
    ，難認本件有再送請鑑定人就各共有人受分配位置之差異而
    鑑價找補之必要，併予敘明。
四、分割共有物乃具非訟事件之性質，法院斟酌何種分割方法較
    能增進共有物之經濟效益，並兼顧兩造之利益，以決定適當
    之分割方法，不因何造起訴而有不同，故原告請求裁判分割
    共有物雖有理由，惟關於所支出之訴訟費用，應由共有人全
    體按其應有部分比例負擔，方屬公平，故本院審酌兩造之利
    害關係，命本件訴訟費用由兩造按附表二所示系爭5筆土地
    個人應有部分面積總和之比例負擔。
五、訴訟費用負擔之依據：民事訴訟法第78條、第80條之1。
中　　華　　民　　國　　110 　年　　10　　月　　29　　日
                  民事第一庭    法  官  廖國勝
以上正本係照原本作成。
如對本判決上訴，須於判決送達後20日內向本院提出上訴狀。如
委任律師提起上訴者，應一併繳納上訴審裁判費。
中　　華　　民　　國　　110 　年　　10　　月　　29　　日
                                書記官　林曉佩
附表一：兩造共有系爭536-3、536-4、536-5、537地號土地之應
有部分比例及面積
編號 共有人 系爭536-3 地號土地  系爭536-4地號土地  系爭536-5地號土地  系爭537地號土地  個人應有部分面積總和   應有部分比例 應有部分面積 應有部分比例 應有部分面積 應有部分比例 應有部分面積 應有部分比例 應有部分面積  １ 張振和 669分之224 448.00㎡ 7104分之2371 790.34㎡ 3699分之1235 1,235.00㎡ 3478分之3473 3473.50㎡ 5,946.84㎡ ２ 張金堂 26760分之1541 77.05㎡ 120分之7 138.13㎡ 120分之7 215.78㎡ 3478分之1 1.00㎡ 431.96㎡ ３ 許金全 12分之1 111.50㎡ 12分之1 197.33㎡ 14796分之1229 307.25㎡ 3478分之1 1.00㎡ 617.08㎡ ４ 林金福 26760分之649 32.45㎡ 40分之1 59.20㎡ 40分之1 92.47㎡ 3478分之1 1.00㎡ 185.12㎡ ５ 許俊輝 12分之1 111.50㎡ 12分之1 197.33㎡ 14796分之1229 307.25㎡ 3478分之1 1.00㎡ 617.08㎡ ６ 許竣榮 12分之1 111.50㎡ 7104分之589 196.33㎡ 12分之1 308.25㎡ 3478分之1 1.00㎡ 617.08㎡ ７ 張江長 9分之1 148.67㎡ 27000分之2697 236.54㎡ 9分之1 411.00㎡ 無 無 796.21㎡ ８ 張朝文 45分之1 29.73㎡ 45分之1 52.62㎡ 45分之1 82.20㎡ 無 無 164.55㎡ ９ 張朝勇 45分之1 29.73㎡ 45分之1 52.62㎡ 45分之1 82.20㎡ 無 無 164.55㎡  張朝杙 90分之1 14.87㎡ 90分之1 26.31㎡ 90分之1 41.10㎡ 無 無 82.28㎡  張朝深 90分之3 44.60㎡ 90分之3 78.93㎡ 90分之3 123.30㎡ 無 無 246.83㎡  張新榮 無 無 27000分之101 8.86㎡ 18分之1 205.50㎡ 無 無 214.36㎡  張新德 18分之1 74.33㎡ 27000分之1601 140.41㎡ 無 無 無 無 214.74㎡  張水金 無 無 81000分之101 2.95㎡ 54分之1 68.50㎡ 無 無 71.45㎡  張庭耀 無 無 81000分之101 2.95㎡ 54分之1 68.50㎡ 無 無 71.45㎡  張順福 無 無 81000分之101 2.95㎡ 54分之1 68.50㎡ 無 無 71.45㎡  張金戉 36分之1 37.17㎡ 36分之1 65.78㎡ 無 無 無 無 102.95㎡  楊娟芬 180分之1 7.44㎡ 180分之1 13.16㎡ 無 無 無 無 20.60㎡  張勝凱 180分之1 7.43㎡ 180分之1 13.16㎡ 無 無 無 無 20.59㎡  張勝豪 180分之1 7.43㎡ 180分之1 13.16㎡ 無 無 無 無 20.59㎡  張雅萍 180分之1 7.43㎡ 180分之1 13.16㎡ 無 無 無 無 20.59㎡  張秀華 180分之1 7.43㎡ 180分之1 13.16㎡ 無 無 無 無 20.59㎡  張又仁 90分之1 14.87㎡ 90分之1 26.31㎡ 90分之1 41.10㎡ 無 無 82.28㎡  張棋男 90分之1 14.87㎡ 90分之1 26.31㎡ 90分之1 41.10㎡ 無 無 82.28㎡ 總計  1分之1 1,338.00㎡ 1分之1 2,368.00㎡ 1分之1 3,699.00㎡ 1分之1 3,478.50㎡ 10,883.50㎡ 

附表二：兩造共有系爭536地號土地之應有部分比例及面積、系
爭5筆土地之應有部分面積總和、訴訟費用負擔之比例
編號 共有人 系爭536地號土地  系爭5筆土地個人應有部分面積總和 訴訟費用負擔之比例   應有部分 比例 應有部分面積   １ 張振和 9分之3 149.66㎡ 6,096.50㎡ 0000000分之609650 ２ 張金堂 120分之7 26.19㎡ 458.15㎡ 0000000分之45815 ３ 許金全 12分之1 37.42㎡ 654.50㎡ 0000000分之65450 ４ 林金福 40分之1 11.22㎡ 196.34㎡ 0000000分之19634 ５ 許俊輝 12分之1 37.42㎡ 654.50㎡ 0000000分之65450 ６ 許竣榮 12分之1 37.42㎡ 654.50㎡ 0000000分之65450 ７ 張江長 9分之1 49.89㎡ 846.10㎡ 0000000分之84610 ８ 張朝文 45分之1 9.98㎡ 174.53㎡ 0000000分之17453 ９ 張朝勇 45分之1 9.98㎡ 174.53㎡ 0000000分之17453  張朝杙 90分之1 4.99㎡ 87.27㎡ 0000000分之8727  張朝深 90分之3 14.96㎡ 261.79㎡ 0000000分之26179  張新榮 無 無 214.36㎡ 0000000分之21436  張新德 無 無 214.74㎡ 0000000分之21474  張水金 無 無 71.45㎡ 0000000分之7145  張庭耀 無 無 71.45㎡ 0000000分之7145  張順福 無 無 71.45㎡ 0000000分之7145  張金戉 18分之1 24.94㎡ 127.89㎡ 0000000分之12789  楊娟芬 90分之1 4.99㎡ 25.59㎡ 0000000分之2559  張勝凱 90分之1 4.99㎡ 25.58㎡ 0000000分之2558  張勝豪 90分之1 4.99㎡ 25.58㎡ 0000000分之2558  張雅萍 90分之1 4.99㎡ 25.58㎡ 0000000分之2558  張秀華 90分之1 4.99㎡ 25.58㎡ 0000000分之2558  張又仁 90分之1 4.99㎡ 87.27㎡ 0000000分之8727  張棋男 90分之1 4.99㎡ 87.27㎡ 0000000分之8727 總計  1分之1 449.00㎡ 11,332.50㎡ 1分之1 

附表三：如附圖於分割後各區塊保持共有之應有部分比例
區塊 共有人 應有部分比例 換算之面積 面積總和 A（私設道路） 張振和 0000000分之609650 768.31㎡ 1,428.17㎡  張金堂 0000000分之45815 57.74㎡   許金全 0000000分之65450 82.48㎡   林金福 0000000分之19634 24.74㎡   許俊輝 0000000分之65450 82.48㎡   許竣榮 0000000分之65450 82.48㎡   張江長 0000000分之84610 106.63㎡   張朝文 0000000分之17453 22.00㎡   張朝勇 0000000分之17453 22.00㎡   張朝杙 0000000分之8727 11.00㎡   張朝深 0000000分之26179 33.00㎡   張新榮 0000000分之21436 27.02㎡   張新德 0000000分之21474 27.06㎡   張水金 0000000分之7145 9.00㎡   張庭耀 0000000分之7145 9.00㎡   張順福 0000000分之7145 9.00㎡   張金戉 0000000分之12789 16.12㎡   楊娟芬 0000000分之2559 3.23㎡   張勝凱 0000000分之2558 3.22㎡   張勝豪 0000000分之2558 3.22㎡   張雅萍 0000000分之2558 3.22㎡   張秀華 0000000分之2558 3.22㎡   張又仁 0000000分之8727 11.00㎡   張棋男 0000000分之8727 11.00㎡  D2 楊娟芬 5分之1 22.36㎡ 111.80㎡  張勝凱 5分之1 22.36㎡   張勝豪 5分之1 22.36㎡   張雅萍 5分之1 22.36㎡   張秀華 5分之1 22.36㎡  D7 張又仁 2分之1 76.27㎡ 152.74㎡  張棋男 2分之1 76.27㎡  D8 張朝文 43633分之17453 152.53㎡ 381.33㎡  張朝勇 43633分之17453 152.53㎡   張朝杙 43633分之8727 76.27㎡  

附表四：共有人獲分配之面積及與應有部分面積之增減
編號 共有人 個人應有部分面積總和 道路A 負擔面積 分配區塊 536-3、 536-4、 536-5、537土地獲分配區塊之面積 536地號土地獲分配區塊之面積 獲分配面積總和 面積增減 １ 張振和 6,096.50㎡ 768.31㎡ B 4,879.19㎡ 449.00㎡ 6,096.50㎡ 0.00㎡ ２ 張金堂 458.15㎡ 57.74㎡ C2 400.41㎡ 0㎡ 458.15㎡ 0.00㎡ ３ 許金全 654.50㎡ 82.48㎡ C3 572.02㎡ 0㎡ 654.50㎡ 0.00㎡ ４ 林金福 196.34㎡ 24.74㎡ C1 171.60㎡ 0㎡ 196.34㎡ 0.00㎡ ５ 許俊輝 654.50㎡ 82.48㎡ C4 572.02㎡ 0㎡ 654.50㎡ 0.00㎡ ６ 許竣榮 654.50㎡ 82.48㎡ C5 572.02㎡ 0㎡ 654.50㎡ 0.00㎡ ７ 張江長 846.10㎡ 106.63㎡ D1 739.47㎡ 0㎡ 846.10㎡ 0.00㎡ ８ 張朝文 174.53㎡ 22.00㎡ D8 152.53㎡ 0㎡ 174.53㎡ 0.00㎡ ９ 張朝勇 174.53㎡ 22.00㎡  152.53㎡ 0㎡ 174.53㎡ 0.00㎡  張朝杙 87.27 ㎡ 11.00㎡  76.27㎡ 0㎡ 87.27㎡ 0.00㎡  張朝深 261.79㎡ 33.00㎡ D6 228.79㎡ 0㎡ 261.79㎡ 0.00㎡  張新榮 214.36㎡ 27.02㎡ D5 187.34㎡ 0㎡ 214.36㎡ 0.00㎡  張新德 214.74㎡ 27.06㎡ D4 187.68㎡ 0㎡ 214.74㎡ 0.00㎡  張水金 71.45㎡ 9.00㎡ X 62.45㎡ 0㎡ 71.45㎡ 0.00㎡  張庭耀 71.45㎡ 9.00㎡ Y 62.45㎡ 0㎡ 71.45㎡ 0.00㎡  張順福 71.45㎡ 9.00㎡ Z 62.45㎡ 0㎡ 71.45㎡ 0.00㎡  張金戉 127.89㎡ 16.12㎡ D3 111.77㎡ 0㎡ 127.89㎡ 0.00㎡  楊娟芬 25.59㎡ 3.23㎡ D2 22.36㎡ 0㎡ 25.59㎡ 0.00㎡  張勝凱 25.58㎡ 3.22㎡  22.36㎡ 0㎡ 25.58㎡ 0.00㎡  張勝豪 25.58㎡ 3.22㎡  22.36㎡ 0㎡ 25.58㎡ 0.00㎡  張雅萍 25.58㎡ 3.22㎡  22.36㎡ 0㎡ 25.58㎡ 0.00㎡  張秀華 25.58㎡ 3.22㎡  22.36㎡ 0㎡ 25.58㎡ 0.00㎡  張又仁 87.27㎡ 11.00㎡ D7 76.27㎡ 0㎡ 87.27㎡ 0.00㎡  張棋男 87.27㎡ 11.00㎡  76.27㎡ 0㎡ 87.27㎡ 0.00㎡ 總計  11,332.50㎡ 1,428.17㎡  9,455.33㎡ 449.00㎡ 11,332.50㎡ 0.00㎡